---
title: "Telco Churn Analysis"
output: github_document
---


```{r warning = FALSE}
library(ggplot2)
library(skimr)
library(gridExtra)
library(GGally)
library(fastDummies)
library(dummies)
library(caret)
```

## Importando dataset

```{r}
telco <- read.table(file = "WA_Fn-UseC_-Telco-Customer-Churn.csv", header = T, sep = ",")
head(telco)
str(telco)
```

## Ajustando categoria da variável SeniorCitizen

```{r}
telco$SeniorCitizen <- as.factor(telco$SeniorCitizen)
telco$customerID <- NULL
```

## Visualizando informações do dataset

```{r}
summary(telco)
skim(telco)
```

# Variáveis quantitativas
## Valores pagos e tempo de serviço

```{r fig1, fig.height = 4, fig.width = 12}
grid.arrange(ggplot(telco, aes(y = MonthlyCharges)) + 
               geom_boxplot(),
             ggplot(telco, aes(y = TotalCharges)) + 
               geom_boxplot(),
             ggplot(telco, aes(y = tenure)) + 
               geom_boxplot(), ncol=3)

grid.arrange(ggplot(telco, aes(x = MonthlyCharges, fill = Churn)) + 
               geom_histogram(),
             ggplot(telco, aes(x = TotalCharges, fill = Churn)) + 
               geom_histogram(),
             ggplot(telco, aes(x = tenure, fill = Churn)) + 
               geom_histogram(), ncol=3)
```

## Correlação

```{r fig2, fig.height = 3, fig.width = 7}
ggcorr(telco)
```

# Variáveis qualitativas
## Informações sobre o clinte

```{r}
grid.arrange(ggplot(telco, aes(x=gender, fill=Churn))+ geom_bar(position = "dodge"),
             ggplot(telco, aes(x=SeniorCitizen, fill=Churn))+ geom_bar(position = "dodge"),
             ggplot(telco, aes(x=Partner, fill=Churn))+ geom_bar(position = "dodge"),
             ggplot(telco, aes(x=Dependents, fill=Churn))+ geom_bar(position = "dodge"), ncol=2)
```

## Serviços de telefone

```{r fig3, fig.height = 3, fig.width = 7}
grid.arrange(ggplot(telco, aes(x=PhoneService, fill=Churn))+ geom_bar(position = "dodge"),
             ggplot(telco, aes(x=MultipleLines, fill=Churn))+ geom_bar(position = "dodge"), ncol=2)
```

## Serviços de internet

```{r fig4, fig.height = 10, fig.width = 12}
grid.arrange(ggplot(telco, aes(x=InternetService, fill=Churn))+ geom_bar(position = "dodge"),
             ggplot(telco, aes(x=OnlineSecurity, fill=Churn))+ geom_bar(position = "dodge"),
             ggplot(telco, aes(x=OnlineBackup, fill=Churn))+ geom_bar(position = "dodge"),
             ggplot(telco, aes(x=DeviceProtection, fill=Churn))+ geom_bar(position = "dodge"),
             ggplot(telco, aes(x=TechSupport, fill=Churn))+ geom_bar(position = "dodge"),
             ggplot(telco, aes(x=StreamingTV, fill=Churn))+ geom_bar(position = "dodge"),
             ggplot(telco, aes(x=StreamingMovies, fill=Churn))+ geom_bar(position = "dodge"), ncol=3)
```


## Pagamento e contrato

```{r fig5, fig.height = 3, fig.width = 7}
grid.arrange(ggplot(telco, aes(x=Contract, fill=Churn))+ geom_bar(position = "dodge"),
             ggplot(telco, aes(x=PaperlessBilling, fill=Churn))+ geom_bar(position = "dodge"), ncol=2)
```

```{r fig6, fig.height = 3, fig.width = 7}
ggplot(telco, aes(x=PaymentMethod, fill=Churn))+ geom_bar(position = "dodge")
```

## Churn

```{r fig7, fig.height = 3, fig.width = 4}
ggplot(telco, aes(x=Churn, fill=Churn))+ geom_bar(position = "dodge")
```


# Criando Modelo
## Balanceando base
```{r}
options(scipen=999)
set.seed(123)

table(telco$Churn)

Base1 <- subset(telco, telco$Churn=="Yes")
Base0 <- subset(telco, telco$Churn=="No")
dt = sort(sample(nrow(Base0), 1869))
Amostra_0 <- Base0[dt,]
base_balanceada = rbind(Base1, Amostra_0)
table(base_balanceada$Churn)
```

## Modelo glm

```{r}
modelo <- glm(Churn ~
                .,
              family=binomial(link='logit'),data=base_balanceada)
summary(modelo)

pred = predict(modelo,telco, type = "response")
```

## Criando uma nova base com a base original+valores preditos

```{r}
base_final = cbind(telco, pred)
head(base_final)
```

## Criando a resposta final usando o ponto de corte

```{r}
base_final$resposta <- as.factor(ifelse(base_final$pred>0.7, "Yes", "No"))
head(base_final)
```

## Tabela de classificação

```{r}
table(base_final$Churn,base_final$resposta)
```

# Removendo variáveis utilizando 90% de confiança utilizando metódo de seleção Backward
Chegamos ao resultado na décima quinta iteração

```{r}
base_balanceada2 <- dummy_cols(base_balanceada, 
                               select_columns = c("MultipleLines", "InternetService", "OnlineSecurity", "OnlineBackup", "DeviceProtection",
                                                         "TechSupport", "StreamingTV", "StreamingMovies ", "Contract", "PaymentMethod"),
                                                          remove_first_dummy = TRUE)
base_balanceada2 <- base_balanceada2[, -c(7,8,9,10,11,12,13,14,15,17)]
names(base_balanceada2) <- gsub(" ", "", names(base_balanceada2))
names(base_balanceada2) <- gsub("\\(", "", names(base_balanceada2))
names(base_balanceada2) <- gsub(")", "", names(base_balanceada2))
str(base_balanceada2)

modelo15 <- glm(Churn ~
                  . - StreamingTV_Yes - PaymentMethod_Creditcardautomatic - TechSupport_Yes
                - PaymentMethod_Mailedcheck - Partner - InternetService_No - OnlineSecurity_Nointernetservice
                - OnlineBackup_Nointernetservice - DeviceProtection_Nointernetservice - TechSupport_Nointernetservice
                - StreamingTV_Nointernetservice - gender - MultipleLines_Yes - InternetService_Fiberoptic,
                family=binomial(link='logit'), data=base_balanceada2)
summary(modelo15)
```

# Testando Modelo

```{r}
telco2 <- dummy_cols(telco, 
                     select_columns = c("MultipleLines", "InternetService", "OnlineSecurity", "OnlineBackup", "DeviceProtection",
                     "TechSupport", "StreamingTV", "StreamingMovies ", "Contract", "PaymentMethod"),
                     remove_first_dummy = TRUE)

telco2 <- telco2[, -c(7,8,9,10,11,12,13,14,15,17)]
names(telco2) <- gsub(" ", "", names(telco2))
names(telco2) <- gsub("\\(", "", names(telco2))
names(telco2) <- gsub(")", "", names(telco2))
str(telco2)

pred = predict(modelo15, telco2, type = "response")
```

## Criando uma nova base com a base original+valores preditos

```{r}
base_final = cbind(telco, pred)
head(base_final)
```

## Criar a resposta final usando o ponto de corte

```{r}
base_final$resposta <- as.factor(ifelse(base_final$pred>0.7, "Yes", "No"))
head(base_final)
```

## Tabela de classificação

```{r}
confusionMatrix(base_final$Churn, base_final$resposta)
```

